臺灣臺北地方法院民事判決　　　　　　 100年度訴字第3107號
原　　　告　中國信託商業銀行股份有限公司
法定代理人　辜松
訴訟代理人　楊志勝
被　　　告　廖丞佑原名廖碩誼.
　　　　　　廖恩碩即廖興論之.
兼上2 人共　楊翠媚即廖興論.
同訴訟代理
人
上列當事人間清償借款事件，本院於中華民國100 年9 月30日言
詞辯論終結，判決如下：
    主  文
被告應於繼承被繼承人廖興論（身分證統一編號：Ｚ000000000號
）所得遺產範圍內，連帶給付原告新臺幣壹佰零伍萬仟貳佰柒
拾柒元，及其中新臺幣拾萬柒仟陸佰陸拾元部分，自民國九
十九年十二月二十三日起至清償日止，按年息百分之二十計算之
利息。
訴訟費用由被告於繼承廖興論所得遺產範圍內連帶負擔。
本判決第一項，於原告以新臺幣拾陸萬元為被告供擔保後，得
假執行。
    事實及理由
壹、程序部分：
一、按當事人得以合意定第一審管轄法院，但以關於由一定法律
    關係而生之訴訟為限，前項合意，應以文書為之，民事訴訟
    法第24條定有明文。查本件依信用卡約定條款第25條之約定
    ，原告與被告之被繼承人即訴外人廖興論合意以本院為第一
    審管轄法院，有上述約定條款在卷可稽，故本院自有管轄權
    ，合先敘明
二、次按訴狀送達後，原告不得將原訴變更或追加他訴，但擴張
    或減縮應受判決事項之聲明者，不在此限，民事訴訟法第25
    5 條第1 項第3 款定有明文。查本件原告原起訴聲明為：被
    告應連帶給付原告新臺幣（下同）1,053,277 元，及其中30
    7,663 元部分，自民國99年12月23日起至清償日止，按年息
    20% 計算之利息。嗣於本院100 年9 月27日言詞辯論期日當
    庭變更聲明為：被告3 人於繼承被繼承人廖興論所得遺產範
    圍內連帶給付原告1,053,277 元，及其中307,663 元部分，
    自99年12月23日起至清償日止，按年息20% 計算之利息。核
    屬減縮應受判決事項之聲明，揆諸前開規定，應予准許。
貳、實體部分：
一、原告起訴主張：被告之被繼承人即訴外人廖興論向原告申請
    信用卡使用，依約其得於特約商店記帳消費，並應於翌月繳
    款截止日前清償。若未於當月帳單繳款截止日前繳足當期最
    低應繳金額，或整體信用往來異常時，次月起循環信用利率
    將調整為20% 計算。如未於每月繳款截止日前付清當期最低
    應繳款金額或遲誤繳款期限者，除計付循環信用利息，並應
    收取違約金。然訴外人廖興論未依約給付應付之最低還款額
    ，所有欠款視為到期，按計至99年12月22日止，尚積欠1,05
    3,277 元未清償。廖興論業於87年6 月11日死亡，被告為其
    法定繼承人，並聲請限定繼承，自應於所得遺產範圍內負連
    帶清償上開款項及其中本金307,663 元部分，自99年12月23
    日起至清償日止，按年息20% 計算之利息等語。並聲明：如
    主文第1 項所示；並願借擔保請准宣告假執行。
二、被告則以：訴外人廖興論係被告楊翠媚之夫、被告廖丞佑、
    廖恩碩之父。廖興論於87年6 月11日過世後，除本案借款外
    ，被告楊翠媚擔任民間互助會會首又不幸被倒會，且年事已
    高，健康狀況每況愈下，平日靠打零工維持生活；被告廖丞
    佑目前尚有助學貸款未還清，且因個性內向，工作不順，現
    亦僅靠打工賺錢；另被告廖恩碩之前為家中經濟支柱，然壓
    力太大致憂鬱症，又患有聽神經瘤曾至榮總治療。被告等目
    前租住在十幾坪之老舊公寓，實已無力償還，且已超過所繼
    承之遺產等語。
三、經查，本件原告主張之事實，業據其提出金卡申請書、信用
    卡約定條款、戶籍謄本、本院家事法庭98年4 月16日北院隆
    家家87年度繼字第570 號函、廖興論繼承系統表、消費明細
    表等為證，經核與其所述情節均相符，上情亦為被告所不爭
    執，是依上開證據，堪信原告之主張為真實。從而，原告依
    信用卡使用契約及繼承之法律關係，請求被告在繼承廖興論
    遺產範圍內連帶給付如主文第1 項所示之金額及利息，為有
    理由，應予准許。
四、原告陳明願供擔保請求宣告假執行，經核無不合，爰酌定相
    當之擔保金額准許之。
五、本件為判決之基礎已臻明確，兩造其餘之陳述及所提其他證
    據，經本院斟酌後，認為均於判決之結果無影響，爰不予一
    一論述，併附敘明。
六、據上論結，本件原告之訴為有理由，依民事訴訟法第85條第
    2 項，判決如主文。
中    華    民    國   100    年    9     月    30    日
                  民事第三庭法  官  林惠霞
以上正本係照原本作成
如對本判決上訴，須於判決送達後20日內向本院提出上訴狀。如
委任律師提起上訴者，應一併繳納上訴審裁判費。
中    華    民    國   100    年    9     月    30    日
                            書記官  陳怡如